【裁判字號】    98,易,3471
【裁判日期】    990203
【裁判案由】    竊盜等
【裁判全文】
臺灣臺北地方法院刑事判決              98年度易字第3471號
公  訴  人  臺灣臺北地方法院檢察署檢察官
被      告  乙○○
上列被告因竊盜等案件，經檢察官提起公訴（98年度偵緝字第
2471號），嗣被告於準備程序中對於起訴之犯罪事實為有罪之陳
述，經告以簡式審判之意旨，並聽取當事人之意見後，判決如下
：
    主  文
乙○○分別犯如附表二所示之罪，各處如附表二所示之刑。應執
行拘役壹佰日，如易科罰金，以新臺幣壹仟元折算壹日。緩刑貳
年。
    事  實
一、乙○○與甲○○原為室友，共同租屋居住在臺北市信義區○
    ○○路○段71巷11弄12號4樓。乙○○因家中經濟欠佳，急需
    現金，竟基於意圖為自己不法所有之犯意，分別為下列行為
    ：(一)民國98年3月12日，在上開租屋處，竊取甲○○置於
    包包內之如附表一編號1所示之國泰世華商業銀行金融卡後
    ，隨即於附表一編號1所示之時間、地點及交易方式，將竊
    得之該金融卡插入自動櫃員機，並以其與甲○○共用之租書
    店會員卡密碼為該提款卡密碼而破解之，由自自動付款設備
    取得如附表一編號1所示之現金後，璇將該金融卡放回原處
    ；(二)98年3月間某日，在上開租屋處，竊取甲○○置於包
    包內之如附表一編號3所示之萬泰商業銀行現金卡，並於附
    表一編號3所示之時間、地點及交易交式，將竊得之該現金
    卡插入自動櫃員機，並以與上開國泰世華商業銀行金融卡相
    同之密碼破解之，由自動付款設備取得如附表一編號3所示
    之現金；(三)98年3月27日至30間日某日，在上開租屋處，
    竊取甲○○置於包包內之如附表一編號2所示之國泰世華商
    業銀行金融卡後，隨即於附表一編號2所示之時間、地點及
    交易方式，將竊得之該金融卡插入自動櫃員機，再度以其因
    前次提款而破解之密碼為該提款卡密碼，由自動付款設備取
    得如附表一編號2所示之現金後，璇將該金融卡放回原處，
    乙○○以此不正方法由自動櫃員機之自動付款設備取得現金
    共計5萬元存款。嗣乙○○於98年4月2日傳簡訊予甲○○告
    以竊取其上萬泰商業銀行現金卡乙情，甲○○始查知上情而
    報警處理。
二、案經被害人甲○○訴由臺北市政府警察局信義分局移送臺灣
    臺北地方法院檢察署檢察官偵查起訴。
    理  由
一、本件被告乙○○所犯之罪，其法定刑非死刑、無期徒刑、最
    輕本刑為3年以上有期徒刑以外之罪，亦非高等法院管轄第
    一審案件，被告於本院準備程序中就被訴事實為有罪之陳述
    ，經告知被告簡式審判程序之旨，並聽取檢察官、被告之意
    見後，本院合議庭裁定進行簡式審判程序，依刑事訴訟法第
    273條之2規定，本件證據調查，不受同法第159條第1項、第
    161條之2、第161條之3、第163條之1及第164條至第170 條
    規定之限制，合先敘明。
二、前開事實，業據被告乙○○於偵查中供述在卷，並於本院準
    備程及審判中坦承不諱，核與告訴人甲○○指訴失竊情節相
    符，且有告訴人甲○○之存摺交易明細、被告所傳送之簡訊
    內容翻拍照片5張、國泰世華商業銀行城東分行98年10月26
    日國世城東字第0980000067號函、萬泰商業銀行98年9月15
    日泰中客字第09800008647號函及所附現金卡明細對帳單、
    提款交易查詢記錄附卷可證，足認被告之自白與事實相符，
    應可採信，從而，本件事證明確，被告犯行堪以認定，應依
    法論科。
三、核被告所為，就事實欄一（一）、一（二）、一（三）部分
    ，均係犯刑法第320條第1項之竊盜罪、第339條之2第1項之
    利用自動付款設備取得他人之物罪。被告所犯上開3次竊盜
    罪及3次利用自動付款設備取得他人之物罪間，犯意個別，
    行為互殊，應予分論併罰。爰審酌被告正值年輕，竟欲不勞
    而獲，多次竊取他人財物，並提領他人帳戶內金錢，所為實
    屬非是，惟念其犯後坦承犯行，態度尚稱良好，並與告訴人
    甲○○達成和解、賠償告訴人甲○○所受損失8萬元，有告
    訴人甲○○當庭提出之和解書、陳述狀及本院公務電話紀錄
    在卷可稽，參以其年紀尚輕，為負擔家計挺而走險及其生活
    狀況、品行、智識程度等一切情狀，爰分別量處如主文所示
    之刑，並分別諭知易科罰金之折算標準，及定其應執行之刑
    。另被告並無前科，未曾因故意犯罪而受有期徒刑以上刑之
    宣告，有臺灣高等法院被告前案紀錄表在卷可稽，並賠償告
    訴人甲○○所受損失而達成和解，告訴人甲○○也於本院審
    理中表示被告有賠償其損失8萬元，即願原諒被告等情，足
    認被告有所悔悟，經此教訓後，應知警惕，當無再犯之虞，
    本院因認對其所宣告之刑，以暫不執行為適當，爰併予宣告
    緩刑，以勵自新。
據上論結，應依刑事訴訟法第273條之1第1項、第299條第1項前
段、第310條之2，刑法第320條第1項、第339條之2第1項、第41
條第1項前段、第51條第6款、第74條第1項第1款，刑法施行法第
1條之1第1項、第2項前段，判決如主文。
本案經檢察官楊展庚到庭執行職務。
中    華    民    國    99    年    2     月    3     日
                  刑事第十六庭  法  官  羅月君
上正本證明與原本無異。
如不服本判決應於收受送達後10日內向本院提出上訴書狀，並應
敘述具體理由；其未敘述上訴理由者，應於上訴期間屆滿後20日
內向本院補提理由書（均須按他造當事人之人數附繕本）「切勿
逕送上級法院」。
                                書記官  鄭淑丰
中    華    民    國    99    年    2     月    3     日
附表一：
┌─┬──────┬───────┬──────┬─────┬─────┐
│  │  時    間  │   地    點   │  所持卡片  │取得之金額│ 交易方式 │
│  │            │              │            │（新臺幣）│          │
├─┼──────┼───────┼──────┼─────┼─────┤
│1 │98年3月12日 │設置於國泰世華│甲○○之國泰│1萬元     │ 自行提款 │
│  │            │銀行中崙分行之│世華商業銀行│          │          │
│  │            │自動櫃員機    │金融卡(卡號 │          │          │
├─┼──────┼───────┤：0000000000├─────┼─────┤
│2 │98年3月30日 │設置於中國信託│47號）      │1萬元     │ 跨行提款 │
│  │            │商業銀行永吉分│            │          │          │
│  │            │行之自動櫃員機│            │          │          │
├─┼──────┼───────┼──────┼─────┼─────┤
│3 │98年3月20日 │設置於萬泰商業│甲○○之萬泰│3萬元     │ 預借現金 │
│  │下午11時10分│銀行忠孝分行 (│商業銀行現金│          │          │
│  │57秒        │臺北市大安區忠│卡(卡號：007│          │          │
│  │            │孝東路4段270號│000000000號 │          │          │
│  │            │)之自動櫃員機 │）          │          │          │
└─┴──────┴───────┴──────┴─────┴─────┘
附表二：
┌─────┬─────────────────────┐
│犯罪事實  │主                      文                │
├─────┼─────────────────────┤
│事實欄一、│竊盜，處拘役貳拾日，如易科罰金，以新臺幣壹│
│（一）    │仟元折算壹日。                            │
├─────┼─────────────────────┤
│事實欄一、│意圖自己不法之所有，以不正方法由自動付款設│
│（一）    │備取得他人之物，處拘役貳拾日，如易科罰金，│
│          │以新臺幣壹仟元折算壹日。                  │
├─────┼─────────────────────┤
│事實欄一、│竊盜，處拘役貳拾日，如易科罰金，以新臺幣壹│
│（二）    │仟元折算壹日。                            │
├─────┼─────────────────────┤
│事實欄一、│意圖自己不法之所有，以不正方法由自動付款設│
│（二）    │備取得他人之物，處拘役貳拾日，如易科罰金，│
│          │以新臺幣壹仟元折算壹日。                  │
├─────┼─────────────────────┤
│事實欄二、│竊盜，處拘役貳拾日，如易科罰金，以新臺幣壹│
│（三）    │仟元折算壹日。                            │
├─────┼─────────────────────┤
│事實欄一、│意圖自己不法之所有，以不正方法由自動付款設│
│（三）    │備取得他人之物，拘役貳拾日，如易科罰金，以│
│          │新臺幣壹仟元折算壹日。                    │
└─────┴─────────────────────┘
附錄本案論罪科刑法條全文：
中華民國刑法第320條
（普通竊盜罪、竊佔罪）
意圖為自己或第三人不法之所有，而竊取他人之動產者，為竊盜
罪，處5  年以下有期徒刑、拘役或 5 百元以下罰金。
意圖為自己或第三人不法之利益，而竊佔他人之不動產者，依前
項之規定處斷。
前二項之未遂犯罰之。
中華民國刑法第339條之2
（違法由自動付款設備取得他人之物之處罰）
意圖為自己或第三人不法之所有，以不正方法由自動付款設備取
得他人之物者，處 3 年以下有期徒刑、拘役或 1 萬元以下罰金
。
以前項方法得財產上不法之利益或使第三人得之者，亦同。

司法院資訊處製作；財團法人民間司法改革基金會備份。
